臺灣高等法院臺南分院刑事判決
109年度上易字第414號
109年度上易字第544號
109年度上易字第545號
109年度上易字第546號
上  訴  人  
即  被  告  顏榮星
上列上訴人因竊盜等案件，不服臺灣雲林地方法院109年度易字
第249號中華民國109年6月22日第一審判決（起訴案號：臺灣雲
林地方檢察署109年度偵字第198、209、226、227、228、988號
）及同院109年度易字第338、356、370號中華民國109年8月18日
第一審判決（起訴案號：臺灣雲林地方檢察署109年度偵字第291
7、2918、3664、3779、3780號；追加起訴案號：臺灣雲林地方
檢察署109年度偵字第3368、3531、3815、4254號；移送併辦案
號：臺灣苗栗地方檢察署109年度偵字第808號、臺灣雲林地方檢
察署109年度偵字第3778、4339號），提起上訴，本院合併審理
、判決如下：
    主  文
上訴駁回。
    事  實
一、顏榮星基於意圖為自己不法所有之竊盜之犯意，於附表一編
    號1、附表二編號4至10所示時、地，竊取附表一編號1、附
    表二編號4至10所示被害人所有如附表一編號1、附表二編號
    4至10所示之物，得手後逃離現場，並將竊得物品變賣，所
    得花用殆盡。其復基於意圖為自己不法所有之詐欺取財犯意
    ，分別於附表一編號2至6、附表二編號1至3所示時、地，向
    附表一編號2至6、附表二編號1至3所示之人施以如附表一編
    號2至6、附表二編號1至3所示詐術，致其等陷於錯誤後，交
    付如附表一編號2至6、附表二編號1至3所示之物予顏榮星，
    得手後逃離現場，並將詐得物品變賣，所得花用殆盡。
二、案經：
　㈠黃柏霖、吳宜蓁、陳登山、林明和、張詒如、蔡青山分別訴
    由臺南市政府警察局新營分局、雲林縣警察局虎尾分局、臺
    東縣警察局大武分局報請臺灣雲林地方檢察署檢察官偵查起
    訴，暨陳登山訴由高雄市政府警察局岡山分局報請臺灣橋頭
    地方檢察署呈請臺灣高等檢察署檢察長令轉臺灣雲林地方檢
    察署偵查後移送併辦、張詒如訴由苗栗縣警察局頭份分局報
    請臺灣苗栗地方檢察署檢察官偵查後移送併辦（本院109年
    度上易字第414號部分）。
　㈡林美珍訴由雲林縣警察局虎尾分局、斗六分局報請臺灣雲林
    地方檢察署檢察官；周奕仲、陳慶和訴由高雄市政府警察局
    仁武分局、湖內分局報請臺灣橋頭地方檢察署檢察官及許素
    珠訴由桃園市政府警察局大園分局報請臺灣桃園地方檢察署
    檢察官呈請臺灣高等檢察署檢察長令轉臺灣雲林地方檢察署
    檢察官偵查起訴。另經雲林縣警察局西螺分局報請臺灣雲林
    地方檢察署檢察官偵查後移送併辦（本院109年度上易字第5
    44號部分）。
　㈢楊程翔訴由臺東縣警察局臺東分局報請臺灣臺東地方檢察署
    檢察官呈請臺灣高等檢察署檢察長令轉臺灣雲林地方檢察署
    檢察官偵查後追加起訴（本院109年度上易字第545號部分）
    。
　㈣蔡美雲、曾秀女訴由雲林縣警察局斗六分局、台西分局報請
    臺灣雲林地方檢察署檢察官偵查後追加起訴（本院109年度
    上易字第546號部分）。
    理  由
一、證據能力方面：
　　本案檢察官所舉用以證明被告顏榮星犯罪，並為本判決引用
    之各項證據，其中供述證據部分，均未據被告爭執證據能力
    ，且迄至本案辯論終結，亦未就證據能力聲明異議，本院審
    酌各該供述證據作成當時，既非受違法詢問，亦無何影響被
    告或證人陳述任意性之不適當情況，所供、所證內容復與本
    案事實有相當之關聯性，亦無其他可信度明顯過低之情形，
    依刑事訴訟法第156條第1項、第159條之5之規定，前揭被告
    及證人於警詢、偵查中所為之供、證內容均有證據能力。至
    檢察官所舉用以證明上開被告犯罪並為本判決所引用之各項
    非供述證據，均非違背法定程序取得，依同法第158條之4之
    反面解釋，亦有證據能力。
二、得心證之理由：
　　訊據被告對於上開犯罪事實，均坦承不諱，所供情節核與附
    表一、二各編號所示被害人於警詢中指述之情節相符，並有
    如附表一、二各編號所示「證據出處」欄所列非供述證據附
    卷可稽（各該供述、非供述證據，詳如附表一、二「證據出
    處」欄所示）。此外，被告行竊、施詐時所使用如附表一、
    二所示之車輛，其中車牌號碼000-0000號自用小客車係被告
    輾轉向中古車商購入之流當車，而車牌號碼000-0000號（原
    車牌號碼000-0000號）自用小客車則係向王瑋澤購入等情，
    亦經陳俊華、劉金福、宋彥寬、吳建勳、王瑋澤於警詢中證
    述在卷，並有前開自用小客車車輛詳細資料報表、車牌號碼
    000-0000號自用小客車汽車讓渡合約書、汽車讓渡權利契約
    書、委賣合約書、當舖收當物品登記簿各一份附卷可參。綜
    上事證，堪認被告之自白與事實相符，應可採信。本案事證
    明確，被告犯行洵堪認定，應依法論科。
三、論罪：
　㈠核被告所為如附表一編號1、附表二編號4、6至10所示犯行，
    均係犯刑法第320條第1項之竊盜罪；所為如附表二編號5所
    示犯行，係犯刑法第321條第1項第1款之侵入住宅竊盜罪；
    所為如附表一編號2至6、附表二編號1至3所示犯行，均係犯
    刑法第339條第1項之詐欺取財罪。
　㈡檢察官起訴暨於原審論告意旨，固認被告所為如附表一編號2
    至6所示犯行，係犯刑法第320條第1項之竊盜罪；另認如附
    表二編號8、10所為，係犯刑法第321條第1項第1、2款之侵
    入住宅毀越門扇竊盜罪嫌，然：
　　⒈附表一編號2至6部分，經核被告犯罪情節，被告係對各該
      告訴人佯稱購買如附表一編號2至6所示之物，致各該告訴
      人陷於錯誤，而同意或協助被告將上述物品搬至被告所駕
      駛之機車或自用小客車上，之後被告始趁隙逃離現場，則
      被告施用詐術致各該告訴人陷於錯誤而交付財物，應已合
      致詐欺取財罪之構成要件；此與竊盜犯行之構成要件行為
      ，即行為人趁他人不備以和平手段取得他人財物，尚屬有
      別。起訴意旨認此部分應論以竊盜，尚有未洽，惟起訴之
      基本社會事實相同，爰變更起訴法條審理。
　　⒉被告至附表二編號8、10所示地點行竊，其中附表二編號8
      之行竊地點為告訴人蔡美雲住處旁之倉庫，並無門壁而足
      蔽風雨，亦非供人為日常生活起居之用處，此有卷附之現
      場照片可資佐證（見警150 號卷第11頁），足認並非刑法
      第321條第1項第1款所稱之建築物。又附表二編號10所示
      地點為被害人曾秀女住宅前之空地，屬附連圍繞之土地，
      並非住宅，此亦有卷內現場照片可佐（見警831號卷第15
      頁），起訴意旨認被告就附表二編號8、10所為均係犯刑
      法第321條第1項第1款之侵入住宅竊盜罪，容有未合，惟
      此與刑法第320條第1項竊盜罪之社會基本事實相同，爰變
      更起訴法條。至檢察官於原審當庭表示被告於附表二編號
      8、10地點行竊，可能有刑法第321條第1項第2 款之適用
      等節，惟被告均係駕車入內行竊，而無毀越門窗、牆垣或
      其他安全設備等情，故此部分容有誤會，附此敘明。
　㈢被告上開竊盜（七次）、侵入住宅竊盜（一次）、詐欺（八
    次）犯行，犯意各別，時間相異，被害法益歸屬不同，應予
    分論併罰。
　㈣檢察官移送併辦部分，與起訴之附表一編號3、5部分及附表
    二編號4部分為事實上同一案件，原屬本院審理範圍，併予
    敘明。
　㈤被告曾因詐欺（五十二罪）、竊盜（二罪）、贓物（一罪）
    等案件，經臺灣彰化地方法院以98年度易字第859號判決判
    處罪刑並定應執行刑為有期徒刑7年4月確定；又因違反毒品
    危害防制條例案件，經同院以98年度簡字第1534號判決判處
    有期徒刑5月確定；復因詐欺案件，經臺灣臺南地方法院以9
    8年度簡字第2773號判決判處有期徒刑6月確定，上開案件嗣
    經定其應執行刑為有期徒刑8年，入監執行，於104年11月30
    日縮短刑期假釋付保護管束。惟被告於假釋期間又因竊盜案
    件，經臺灣雲林地方法院以105年度易字第69號判決判處有
    期徒刑10月確定；復因違反毒品危害防制條例案件，經同院
    以105年度港簡字第94號判處有期徒刑6月確定，上開案件嗣
    經定其應執行刑為有期徒刑1年1月，並撤銷前開假釋接續執
    行，至107年3月26日縮短刑期執行完畢，有臺灣高等法院被
    告前案紀錄表在卷可參，其於前開有期徒刑之執行完畢後5
    年內故意再犯本案有期徒刑以上各罪，均為累犯。考量被告
    前已有竊盜、詐欺等財產犯罪之前案紀錄，並因之入監執行
    長期自由刑，理應產生警惕作用，惟其仍再犯本案竊盜犯行
    ，顯見前案徒刑之執行對被告並未生警惕作用，其對於刑罰
    之反應力顯然薄弱，且依其犯罪情節，並無加重最低法定刑
    後導致罪刑不相當或應適用刑法第59條規定減輕其刑之情形
    ，爰依刑法第47條第1項之規定加重其刑。
　㈥被告就附表一編號1至6所示犯行，雖於原審主張係自首，請
    求依刑法第62條前段之規定減輕其刑。然依卷存被告及附表
    一編號1至6所示告訴人警詢筆錄內容，被告於供出附表一編
    號1至6所示犯行前，告訴人吳宜蓁、黃柏霖、陳登山、林明
    和、張詒如、蔡青山均已先至警局製作警詢筆錄，並於筆錄
    內指認被告犯罪，是被告就附表一編號1至6所示犯行，係對
    於已發覺之犯罪自白，與自首要件未合，附此敘明。
四、駁回上訴之理由：
　㈠原審以本案事證明確，依法論罪，並審酌被告於89年間即因
    詐欺、竊盜等案件經判刑確定，被告數度經刑罰之執行，未
    能矯正其貪圖不正利益之惡性，陸續再犯本案之竊盜及詐欺
    案件，顯然缺乏對他人財產權應予尊重之觀念，危害社會治
    安，雖其供稱因經商失敗而積欠地下錢莊大筆欠款而犯案，
    惟被告數次以相似手法竊盜或詐欺他人財物，事後未賠償告
    訴人之損失，所為實不足取，且被告因另案竊盜等案件經原
    審109年4月9日辯論終結後，仍再犯附表二編號4至6、8至10
    所示犯行，顯見其未能因此受有警惕；惟念其犯後坦承犯行
    ，兼衡其智識程度、家庭、生活狀況暨檢察官、原審辯護人
    之求刑意見等一切情狀，分別量處如附表一、二所示之刑，
    並均諭知易科罰金之折算標準；復就附表一部分，定其應執
    行刑為有期徒刑1年；就附表二部分，定其應執行刑為有期
    徒刑1年8月。另就被告騙取、竊取之財物，扣除已發還被害
    人邱阿嬌部分，依刑法第38條之1第1 項、第3項規定諭知沒
    收，並於全部或一部不能沒收或不宜執行沒收時，追徵其價
    額。且敘明被告於108年6月至10月間另犯之竊盜案件，已經
    原審法院另案以109年度易字第30、49、54、81、117、119
    號判決宣告強制工作3年，本案無重複宣告強制工作之必要
    。經核原判決認事用法及沒收之宣告雖無違誤；惟量刑部分
    ，原判決附表一編號4及附表二編號3、7部分，各該被害人
    、告訴人財產損失已達數萬元之鉅，然原判決僅分別量處有
    期徒刑3月、4月，顯屬過輕，其據此分別定應執行刑為有期
    徒刑1年、1年8月，亦非妥適。然檢察官並未上訴指摘原判
    決量刑過輕，依刑事訴訟法第371條之規定，本院自不得將
    之撤銷改判較重之刑。
　㈡被告上訴意旨固以：被告於案發後主動向警方自白，且積極
    配合警方辦案，有悔過之心，且被告乃家中獨子及唯一經濟
    支柱，雙親均已年過八十，且均為身心障礙人士，原審量刑
    過重；又被告已有於相同期間以相同手法犯罪之案件上訴中
    ，請求合併審理云云。惟按關於刑之量定，係實體法上賦予
    法院得為自由裁量之事項，倘其未有逾越法律所規定之範圍
    ，或濫用其權限，即不得任意指摘為違法（最高法院75年台
    上字第7033號判決意旨參照）。查原判決就被告部分犯行之
    量刑及定應執行刑均屬過輕而有輕重失衡之情形，僅因受刑
    事訴訟法第371條之限制不得撤銷改判較重之刑，已如前述
    ，被告上訴意旨仍執前詞指摘原審量刑過重，並無可取。再
    依被告前案紀錄所示，被告除經原審法院判決而上訴至本院
    之相關竊盜、詐欺案件外，另有詐欺案件經臺灣臺南地方法
    院以109年度簡字第2490號判決判處有期徒刑4月，現上訴於
    同院以109年度簡上字第310號刑事案件審理中，則被告既另
    有其他案件繫屬於不同法院，即無由本院合併審理、判決並
    統一定其應執行刑之實益。被告以此為由提起上訴，亦屬無
    據。從而，原判決均無違誤，被告上訴意旨仍執前詞指摘原
    判決不當，並無理由，應予駁回。
據上論斷，應依刑事訴訟法第368條，判決如主文。
本案經檢察官朱啓仁、蕭仕庸提起公訴，檢察官施家榮、江金星
追加起訴，檢察官姜永浩、蕭仕庸、江金星移送併辦，檢察官鍾
和憲到庭執行職務。
中　　華　　民　　國　　109 　年　　12　　月　　24　　日
                  刑事第七庭    審判長法　官  吳勇輝　
                                      法　官  吳錦佳
                                      法　官  周紹武
以上正本證明與原本無異。
不得上訴。
　　　　　　　　　　　　　　　　　　　書記官  楊宗倫
中　　華　　民　　國　　109 　年　　12　　月　　24　　日
　　　　　　　　　　　　　　　　　　　　　　　　　　　　
附錄本案論罪科刑法條：
中華民國刑法第320條第1項
意圖為自己或第三人不法之所有，而竊取他人之動產者，為竊盜
罪，處5年以下有期徒刑、拘役或50萬元以下罰金。
中華民國刑法第321條第1項
犯前條第1項、第2項之罪而有下列情形之一者，處6月以上5年以
下有期徒刑，得併科50萬元以下罰金：
一、侵入住宅或有人居住之建築物、船艦或隱匿其內而犯之。
二、毀越門窗、牆垣或其他安全設備而犯之。
三、攜帶兇器而犯之。
四、結夥三人以上而犯之。
五、乘火災、水災或其他災害之際而犯之。
六、在車站、港埠、航空站或其他供水、陸、空公眾運輸之舟、
    車、航空機內而犯之。
中華民國刑法第339條第1項
意圖為自己或第三人不法之所有，以詐術使人將本人或第三人之
物交付者，處5年以下有期徒刑、拘役或科或併科50萬元以下罰
金。
附表一：本院109年度上易字第414號（原審109年度易字第249號
判決附表一）
編號 被害人 時間 地點 行為態樣 得手財物 證據出處 原判決主文、宣告刑及沒收 本院判決主文、宣告刑及沒收   1 吳宜蓁 108年7月22日13時許 雲林縣○○鎮○○街00巷00號前 於左列時間、地點徒手竊取吳宜蓁所有之蒜頭2袋（共重60台斤），得手後騎乘車號000-0000號普通重型機車載運上開蒜頭離去。 蒜頭2袋（共重60台斤、價值6,000元） 1.證人吳宜蓁供述(警1948號卷第4至6頁) 2.監視器畫面照片10張(警1948號卷第14至18頁) 顏榮星犯竊盜罪，累犯，處有期徒刑參月，如易科罰金，以新臺幣壹仟元折算壹日。未扣案如附表二編號1 所示之物（即價值新臺幣六千元之蒜頭貳袋）均沒收，於全部或一部不能沒收或不宜執行沒收時，追徵其價額。 上訴駁回。   2 黃柏霖 108年9月7日20時29分許 臺南市○○區○○路0號之0○○超市 於左列時間、地點向黃柏霖佯稱要購買啤酒及高粱，致黃柏霖陷於錯誤，同意顏榮星將黃柏林所有之金牌啤酒10箱搬運至車號0000-00號自用小客車上，趁黃柏霖進入店內等待其付款之際，隨即駕車離去。 金牌啤酒10箱（價值共6,060元） 1.證人黃柏霖供述(警2767號卷第3至4頁) 2.監視器畫面及車牌比照照片8張(警2767號卷第7至10頁) 顏榮星犯詐欺取財罪，累犯，處有期徒刑參月，如易科罰金，以新臺幣壹仟元折算壹日。未扣案如附表二編號2 所示之物（即價值新臺幣陸仟零陸拾元之金牌啤酒拾箱）均沒收，於全部或一部不能沒收或不宜執行沒收時，追徵其價額。 上訴駁回。   3 陳登山 108年9月19日14時許 高雄市○○區○○路000號○○○企業行 於左列時間、地點向陳登山佯稱要批烏魚子回去送禮，致陳登山陷於錯誤，同意顏榮星將陳登山所有之烏魚子（共30台斤）搬運至車號000-0000號自用小客車上，顏榮星再趁陳登山開立收據之際駛離得手。 烏魚子（共30台斤、價值88,200元） 1.證人陳登山供述(警3500號卷第1至4頁、警1940號卷第3至4頁、偵1003號卷第111至112頁) 2.現場照片2張、監視器畫面照片12張(警1940號卷第6頁、警3500號卷第15至19頁) 3.監視器影像光碟1片(偵1003號卷光碟片存放袋) 顏榮星犯詐欺取財罪，累犯，處有期徒刑陸月，如易科罰金，以新臺幣壹仟元折算壹日。未扣案如附表二編號3所示之物（即價值新臺幣捌萬捌仟貳佰元之烏魚子參拾台斤）均沒收，於全部或一部不能沒收或不宜執行沒收時，追徵其價額。 上訴駁回。   4 林明和 108年9月29日11時30分許 高雄市○○區○○路○段00號 於左列時間、地點向林明和佯稱要購買海產，致林明和陷於錯誤，同意顏榮星將林明和所有之魚翅20台斤、軟絲9隻、龍蝦3斤半搬運至車號000-0000號自用小客車後，並藉口要林明和開立貨單，趁隙即駕車離去。 魚翅20台斤、軟絲9隻、龍蝦3斤半（價值共28,600元） 1.證人林明和供述(警1938號卷第3至4頁) 2.現場照片2張(警1938號卷第6頁)  顏榮星犯詐欺取財罪，累犯，處有期徒刑參月，如易科罰金，以新臺幣壹仟元折算壹日。未扣案如附表二編號4（即價值共新臺幣貳萬捌仟陸佰元之魚翅貳拾台斤、軟絲玖隻、龍蝦參斤半）所示之物均沒收，於全部或一部不能沒收或不宜執行沒收時，追徵其價額。    5 張詒如 108年10月7日13時14分許 苗栗縣○○市○○○路00號○○行 於左列時間、地點向張詒如佯稱要購買菸酒給員工，致張詒如陷於錯誤，同意顏榮星將張詒如所有之峰牌香菸4條、七星牌菸5條、高粱12瓶、金門高粱（103年春）2瓶、金門高粱（103年秋）2瓶、金門高粱（103年端午節）2瓶、特優高粱4瓶搬運至車號000-0000號自用小客車上，顏榮星藉口說要上車拿錢付款，即乘機駕車離去。 峰牌香菸4條（價值5,720元）、七星牌菸5條（價值共5,900元）、高粱12瓶（價值共6,000元）、金門高粱（103年春）2瓶（價值共1,860元）、金門高粱（103年秋）2瓶(價值共1,780元)、金門高粱（103年端午節）2瓶（價值共1,800元）、特優高粱4瓶（價值共2,600元）（上開價值合計25,660元） 1.證人張詒如供述(偵808號卷第23至29頁、警1939號卷第4至6頁) 2.現場照片2張及監視器畫面照片2張(警1939號卷第8至9頁) 3.○○行估價單1紙(偵808號卷第47頁) 顏榮星犯詐欺取財罪，累犯，處有期徒刑參月，如易科罰金，以新臺幣壹仟元折算壹日。未扣案如附表二編號5所示之物（即價值共新臺幣貳萬伍仟陸佰陸拾元之峰牌香菸肆條、七星牌菸伍條、高粱拾貳瓶、金門高粱貳瓶、金門高粱（103年秋）貳瓶、金門高粱（103年端午節）貳瓶、特優高粱肆瓶）均沒收，於全部或一部不能沒收或不宜執行沒收時，追徵其價額。 上訴駁回。   6 蔡青山 108年10月15日8時50分許 臺東縣○○○鄉○○里街00號○○農場 於左列時間、地點向蔡青山佯稱要購買乾燥金針花，致蔡青山陷於錯誤，由蔡青山與顏榮星共同將蔡青山所有之乾燥金針花3包（共90斤）搬運至車號000-0000號自用小客車上，並藉口要蔡青山開立收據，趁隙即駕車離去。 乾燥金針花3包（共90斤，價值共54,000元） 1.證人蔡青山供述(警0774號卷第1至5頁、第7至9頁) 2.監視器畫面照片2張(警0774號卷第18頁) 3.監視器影像光碟1片(警0774號卷第39頁) 顏榮星犯詐欺取財罪，累犯，處有期徒刑肆月，如易科罰金，以新臺幣壹仟元折算壹日。未扣案如附表二編號6所示之物（即價值新臺幣伍萬肆仟元之乾燥金針花玖拾斤）均沒收，於全部或一部不能沒收或不宜執行沒收時，追徵其價額。 上訴駁回。 

附表二：本院109年度上易字第544、545、546號（原審109年度
易字第338、356、370號判決附表一）
編號 被害人 時間 地點 行為態樣 得手財物 證據出處 原判決主文、宣告刑及沒收 本院判決主文、宣告刑及沒收   1 周奕仲 108年9月26日14時許 高雄市○○區○○路0000號之○○○○○○行 於左列時間、地點向該魚行店員周奕仲佯稱要購買海鮮等語，致周奕仲陷於錯誤，同意顏榮星將白蝦8盒、龍膽輪切6塊、中卷37.5斤及鱈魚6.66斤等海鮮搬運至車號000-0000號自用小客車上，顏榮星未付款即駕車離去。 白蝦8盒、龍膽輪切6塊、中卷37.5斤及鱈魚6.66斤等海鮮（價值共計16,130元） 1.證人周奕仲供述(警2800號卷第7至9頁、第13至14頁、偵833號卷第105至107頁) 2.○○○○○○行免用統一發票收據1紙(警2800號卷第27頁) 3.○○○○○○行現場暨監視器錄影擷取照片31張(警2800號卷第29至59頁) 4.監視器錄影光碟1片(偵833號卷光碟片存放袋) 5.高雄市政府警察局仁武分局109年6月29日高市警仁分偵字第00000000000號函暨檢附職務報告1份(原審易338號卷第137至139頁) 顏榮星犯詐欺取財罪，累犯，處有期徒刑參月，如易科罰金，以新臺幣壹仟元折算壹日。未扣案之白蝦捌盒、龍膽輪切陸塊、中卷參拾柒點伍斤、鱈魚陸點陸陸斤均沒收之，於全部或一部不能沒收或不宜執行沒收時，追徵其價額。 上訴駁回。   2 陳慶和 108年9月28日7時許 高雄市○○區○○路0段00號之○○冷凍廠 於左列時間、地點向陳慶和佯稱欲購買海鮮等語，致陳慶和陷於錯誤，同意顏榮星將已裝箱之海鮮1箱搬運至車號000-0000號自用小客車上，顏榮星未付款即駕車離去。 海鮮1箱（價值20,350元） 1.證人陳慶和供述(警0300號卷第11至13頁、第15至16頁) 2.購買單據1紙(警0300號卷第41頁) 3.○○冷凍廠內監視器錄影及沿途監視器錄影擷取照片4張(警0300號卷第67至69頁) 4.監視器錄影光碟1片(偵2246號卷光碟片存放袋) 5.高雄市政府警察局湖內分局109年7月1日高市警湖分偵字第00000000000號函暨檢附職務報告1份(原審易338號卷第141至143頁) 顏榮星犯詐欺取財罪，累犯，處有期徒刑參月，如易科罰金，以新臺幣壹仟元折算壹日。未扣案之海鮮壹箱沒收之，於全部或一部不能沒收或不宜執行沒收時，追徵其價額。 上訴駁回。   3 許素珠 108年10月9日7時40分許 桃園市○○區○○路000巷00號之○○○○直銷中心內許素珠之攤位 於左列時間、地點向許素珠佯稱要購買海鮮等語，致許素珠陷於錯誤，因攤位內並無現貨，故顏榮星與許素珠於同日8時許，共同至許素珠位在桃園市○○區○○路000巷00弄0號拿取海鮮，並同意顏榮星將魷魚3箱、蝦仁1箱等海鮮（共計約110台斤）搬運至車號000-0000號自用小客車上，顏榮星未付款即駕車離去。 魷魚3箱、蝦仁1箱等海鮮（共計約110台斤，價值63,000元） 1.證人許素珠供述(偵8608號卷第25至32頁、第133至134頁) 2.○○○○直銷中心及沿途之監視器錄影擷取照片6張(偵8608號卷第57至61頁) 3.證人許素珠之指認犯罪嫌疑人紀錄表(偵8608號卷第33至35頁) 4.桃園市政府警察局大園分局109年7月2日園警分刑字第0000000000號函1紙(原審易338號卷第251頁) 顏榮星犯詐欺取財罪，累犯，處有期徒刑肆月，如易科罰金，以新臺幣壹仟元折算壹日。未扣案之魷魚參箱、蝦仁壹箱均沒收之，於全部或一部不能沒收或不宜執行沒收時，追徵其價額。 上訴駁回。   4 李伍移 109年4月20日12時43分許 雲林縣○○鎮○○路00號前 於左列時間、地點徒手竊取李伍移所有之蒜頭2袋（共計約15台斤）得手後，搬運上車號000-0000號自用小客車隨即駕車離去。 蒜頭2袋（共計約15台斤，價值2,000元） 1.證人李伍移供述(警4915號卷第6至8頁；偵2918號卷第13至15頁) 2.雲林縣○○鎮○○路00號前監視器錄擷取照片6張(警4915號卷第14至16頁) 顏榮星犯竊盜罪，累犯，處有期徒刑肆月，如易科罰金，以新臺幣壹仟元折算壹日。未扣案之蒜頭貳袋均沒收之，於全部或一部不能沒收或不宜執行沒收時，追徵其價額。 上訴駁回。   5 林美珍 、吳月虹 109年4月24日13時許 雲林縣○○鄉○○村○村00○0號吳月虹居處 於左列時間、地點趁該住宅前鐵門未關即侵入該住宅後，徒手竊取林美珍所有交由吳月虹剝取而持有之蒜頭2袋（共計約100台斤）得手後，搬運至車號000-0000號自用小客車隨即駕車離去。 蒜頭2袋（共計約100台斤，價值約11,000元） 1.證人林美珍供述(警1313號卷第9至11頁、第17至19頁) 2.雲林縣○○鄉○○村○○00○0號前監視器錄影擷取照片4張(警1313號卷第27至29頁) 3.監視器錄影光碟1片(警1313號卷密封袋) 4.雲林縣○○鄉○○村00○0號之全戶戶籍資料1紙、被害人吳月虹個人戶籍資料（完整姓名）查詢結果(偵2918號卷第139、145頁) 5.臺灣雲林地方檢察署109年6月9日公務電話紀錄單1紙（受話人：林美珍）(偵2918號卷第143頁) 6.臺灣雲林地方檢察署檢察官109年5月26日勘驗筆錄1份(偵2918號卷第135頁) 7.雲林縣警察局斗六分局109年6月29日雲警六偵字第0000000000號函1紙(原審易338號卷第119頁) 8.原審109年7月6日勘驗筆錄1份、監視器翻拍照片3張(原審易338號卷第180頁、第187至191頁；原審易356號卷第104頁) 顏榮星犯侵入住宅竊盜罪，累犯，處有期徒刑捌月。未扣案之蒜頭貳袋均沒收之，於全部或一部不能沒收或不宜執行沒收時，追徵其價額。 上訴駁回。   6 邱阿嬌 109年4月27日9時35分許 雲林縣○○鎮○○里○○0號之15邱阿嬌所經營店面門口 於左列時間、地點徒手竊取牛腱1箱（內含10包牛腱，共計25台斤）至車號000-0000號自用小客車後，隨即駕車離去。嗣經警於同日11時40分許，在雲林縣○○市○○路000巷00○0號○○商務汽車旅館803房內執行搜索，並扣得牛腱6包（牛腱6包已實際發還邱阿嬌，剩餘牛腱4包價值為1,500元）。 牛腱1箱（內含10包牛腱，共計25台斤，價值5,500元） 【牛腱6包於109年4月27日業已發還告訴人邱阿嬌】 1.證人邱阿嬌供述(警0850號卷第7至9頁、偵2917號卷第105至106頁、原審易338號卷第304頁) 2.雲林縣警察局虎尾分局109年4月27日搜索扣押筆錄暨扣押物品目錄表、扣押物品收據各1份、扣案物照片7張(警0850號卷第27至33頁、第57至69頁) 3.贓物認領保管單1紙(警0850號卷第35頁) 4.估價單1紙(警0850號卷第43頁) 5.雲林縣○○鎮○○里○○0000號及沿路之監視器錄影照片11張(警0850號卷第45至55頁) 6.監視器錄影光碟1片(警0850號卷密封袋) 7.臺灣雲林地方檢察署檢察官109年5月26日勘驗筆錄1份(偵2918號卷第135頁) 8.雲林縣警察局虎尾分局109年6月26日雲警尾偵字第0000000000號函暨檢附刑事案件報告書1份(原審易338號卷第145至153頁) 9.原審109年7月6日公務電話紀錄單1紙（受話人：邱阿嬌）(原審易338號卷第159頁) 顏榮星犯竊盜罪，累犯，處有期徒刑肆月，如易科罰金，以新臺幣壹仟元折算壹日。未扣案之牛腱肆包均沒收之，於全部或一部不能沒收或不宜執行沒收時，追徵其價額。 上訴駁回。   7 楊程翔 108年10月14日14時許 臺東縣○○市○○路000號之○○油氣行 於左列時間、地點趁該店員楊程翔將鮑魚罐頭3罐、魚翅5斤、干貝3斤及香菇5斤放置在櫃檯上之際，徒手竊取上開櫃檯上商品得手後，隨即駕駛車號000-0000號自用小客車逃離現場。 鮑魚罐頭3罐、魚翅5斤、干貝3斤及香菇5斤（共價值39,700元） 1.證人楊程翔供述(警4942號卷第11至13頁、偵640號卷第16至17頁) 2.○○油行之監視錄影畫面翻拍照片2張(警4942號卷第21頁) 顏榮星犯竊盜罪，累犯，處有期徒刑肆月，如易科罰金，以新臺幣壹仟元折算壹日。未扣案之鮑魚罐頭參罐、魚翅伍斤、干貝參斤、香菇伍斤均沒收之，於全部或一部不能沒收或不宜執行沒收時，追徵其價額。 上訴駁回。   8 蔡美雲 109年4月18日11時50分許 雲林縣○○鄉○○村○○00○0號蔡美雲住處前 於左列時間、地點見該處鐵門開啟，便駕駛車號000-0000號自用小客車駛入該處庭院之倉庫，徒手竊得蔡美雲所有之蒜頭3包得手，隨後駕車離去。 蒜頭3包（價值共8,400元） 1.證人蔡美雲供述(警8150號卷第5至6頁) 2.雲林縣○○鄉○○00○0號倉庫之現場照片4張、監視錄影畫面翻拍照片2張(警8150號卷第11至15頁) 顏榮星犯竊盜罪，累犯，處有期徒刑肆月，如易科罰金，以新臺幣壹仟元折算壹日。未扣案之蒜頭參包均沒收之，於全部或一部不能沒收或不宜執行沒收時，追徵其價額。 上訴駁回。   9 林甲 109年4月21日8時55分許 雲林縣○○鄉○○村○○街000號林甲住處騎樓前 於左列時間、地點徒手竊得林甲所有之蒜頭1袋得手，隨後駕駛車號000-0000號自用小客車離去。 蒜頭1袋（價值共2,000元） 1.證人林甲供述(警5670號卷第31至33頁) 2.雲林縣警察局臺西分局四湖分駐所監視器影像勘驗報告(警5670號卷第43至45頁) 3.雲林縣○○鄉○○街000號之現場照片及監視器錄影畫面翻拍照片12張(警5670號卷第51至61頁) 顏榮星犯竊盜罪，累犯，處有期徒刑肆月，如易科罰金，以新臺幣壹仟元折算壹日。未扣案之蒜頭壹袋沒收之，於全部或一部不能沒收或不宜執行沒收時，追徵其價額。 上訴駁回。   10 曾秀女 109年4月22日17時6分許 雲林縣○○市○○里○○路0號曾秀女住處前 於左列時間、地點見該處鐵門開啟，便駕駛車牌號碼000-0000號自用小客車駛入該處庭院，徒手竊得曾秀女所有之蒜頭2包得手，隨後駕車離去。 蒜頭2包（價值共1,000元） 1.證人曾秀女供述(警7831號卷第9至12頁) 2.雲林縣○○市○○里○○路0號之現場照片2張、監視錄影畫面翻拍照片6張(警7831號卷第15至21頁) 顏榮星犯竊盜罪，累犯，處有期徒刑肆月，如易科罰金，以新臺幣壹仟元折算壹日。未扣案之蒜頭貳包沒收之，於全部或一部不能沒收或不宜執行沒收時，追徵其價額。 上訴駁回。